【裁判字號】    97,訴,3238
【裁判日期】    970805
【裁判案由】    毒品危害防制條例
【裁判全文】
臺灣板橋地方法院刑事判決              97年度訴字第3238號
公  訴  人  臺灣板橋地方法院檢察署檢察官
被      告  乙○○
                  （另案於臺灣桃園女監獄執行中）
上列被告因毒品案件，經檢察官提起公訴（97年度毒偵字第4883
號），本院以簡式審判程序審理，判決如下：
    主  文
乙○○施用第一級毒品，累犯，處有期徒刑捌月；附表編號一之
物，均沒收銷燬之。又施用第二級毒品，累犯，處有期徒刑肆月
；附表編號二之物，均沒收銷燬之。應執行有期徒刑拾月，附表
之物，均沒收銷燬之。
    事實及理由
一、本件係依刑事訴訟法第273 條之1 第1 項規定，以簡式審判
    程序審理判決，合先敘明。
二、本件除被告乙○○施用毒品時間、地點，應補充記載為：在
    97年5 月22日晚間10時許，在臺北縣蘆洲市○○路266 巷3
    號1 樓之電子遊戲場店內，分別以將第1 級毒品海洛因摻入
    香菸內吸其煙氣之方式施用第1 級毒品海洛因，以及以燒烤
    方式施用第2 級毒品甲基安非他命各1 次（原起訴書記載為
    ：於97年5 月23日為警採尿時回溯26小時、96小時內之某時
    ，在不詳地點，施用第1 級毒品海洛因、第2 級毒品甲基安
    非他命）暨證據部分加列：被告於本院自白（見97年7 月30
    日準備程序筆錄、審理筆錄）外，其餘之犯罪事實、證據，
    均引用如附件起訴書之記載。
三、核被告乙○○所為，係犯毒品危害防制條例第10條第1 項、
    第2 項之罪，被告施用各該毒品前持有毒品之行為，為各該
    施用之高度行為所吸收，均不另論罪；又被告有如起訴書所
    述前案，並經執行完畢，有本院97年7 月30日查析之臺灣高
    等法院被告前案紀錄表在卷可稽，其於有期徒刑執行完畢後
    之5 年以內，再故意犯本件有期徒刑以上之罪，均為累犯，
    應依法加重其刑；爰審酌被告素行（詳參前述前案紀錄表）
    、動機、目的、施用毒品所生危害，以及犯罪後坦承犯行之
    態度，暨衡量施用毒品之性質，並連續犯廢除後關於施用毒
    品犯行刑罰裁量基礎衡平原則，以及犯罪後坦承犯行之態度
    等一切情狀，酌情量處如主文所示之刑。扣案如附表所示之
    物，均為查獲之毒品，應依同上條例第18條第1 項前段規定
    ，不問屬於犯人與否，均宣告沒收並銷燬之。
據上論斷，應依刑事訴訟法第273 條之1 第1 項、第299 條第1
項前段、第310 條之2 、第454 條第2 項，毒品危害防制條例第
10條第1 項、第2 項、第18條第1 項前段，刑法第11條前段、第
47條第1 項，判決如主文。
本案經檢察官吳文正到庭執行職務。
中    華    民    國    97    年    8     月    5     日
                        刑事第5 庭法  官  黎錦福
上列正本證明與原本無異。
如不服本判決，應於判決送達後10日內敘明上訴理由，向本院提
出上訴狀（應附繕本），上訴於臺灣高等法院。
                                  書記官  蔡麗春
中    華    民    國    97    年    8     月    5     日
附錄本案論罪科刑法條全文：
毒品危害防制條例第10條
施用第一級毒品者，處6 月以上5 年以下有期徒刑。
施用第二級毒品者，處3 年以下有期徒刑。
附表：
一、海洛因２包（共淨重０點７３公克）。
二、安非他命４包（共淨重３點５６公克）。
.........................................................
附件：
臺灣板橋地方法院檢察署檢察官起訴書
                                    97年度毒偵字第4883號
    被      告  乙○○  女  29歲（民國○○年○月○○日生）
                        住臺北縣板橋市○○路6號（臺北縣
                          板橋市戶政事務所）
                        居臺北市松山區○○○路○段103號
                          2樓
                        身分證統一編號：Ｚ000000000號
                          （現另案在桃園女監執行中）
上列被告因違反毒品危害防制條例案件，業經偵查終結，認為應
提起公訴，茲敘述犯罪事實及證據並所犯法條如下：
          犯罪事實
一、乙○○（所涉賭博等罪嫌部分，另案９７年度偵字第１６４
    ７２號偵辦）前因施用毒品案件，經依臺灣板橋地方法院９
    ３年度毒聲字第１３１０號裁定，送觀察、勒戒後，認無繼
    續施用毒品之傾向，經於民國９３年１０月７日釋放出所，
    業由本署於９３年１０月２３日以９３年度核退毒偵字第８
    ０５號為不起訴處分確定在案。復因施用第二級毒品案件，
    於９６年９月２０日，經臺灣臺北地方法院９６年度易字第
    １３９３號判處有期徒刑５月，同時減刑為２月１５日確定
    ，甫於９６年１１月９日執行完畢（構成累犯）。惟乙○○
    猶基於施用毒品之犯意，於９７年５月２３日為警採尿時回
    溯２６小時、９６小時內之某時，在不詳地點，施用第一級
    毒品海洛因、第二級毒品甲基安非他命。嗣於９７年５月２
    ２日晚間１１時３０分許，在臺北縣蘆洲市○○路２６６巷
    ３號１樓內，賭玩電子遊戲機，為警查獲（警詢時冒用簡慧
    玲名義），並經扣得海洛因２包（共淨重０點７３公克）及
    安非他命４包（共淨重３點５６公克）等物。
二、案經臺北縣政府警察局蘆洲分局報請偵辦。
          證據並所犯法條
一、證據清單與待證事實：
    證據一：被告乙○○於警詢時之供述。
    證據二；如事實欄所載之扣案物。
    證據三：臺灣檢驗科技股份有限公司出具之濫用藥物檢驗報
            告乙份。
    證據四：刑案資料查註紀錄表、本署９３年度核退毒偵字第
            ８０５號不起訴處分書各乙份。
    以上各證據之待證事實：均為全部犯罪事實。
二、所犯法條：核被告所為，係犯毒品危害防制條例第１０條第
    １項、第２項之施用第一級、第二級毒品罪嫌。被告所犯上
    開二罪間，犯意各別，行為互殊，請分論併罰。又被告曾受
    有期徒刑執行完畢，５年以內故意再犯本罪，為累犯，請依
    法加重其刑。如事實欄所載之扣案物，請依法宣告沒收。
三、依毒品危害防制條例第２３條第２項、刑事訴訟法第２５１
    條第１項提起公訴。
      此  致
臺灣板橋地方法院
中    華    民    國    97    年    6     月    30    日
                              檢察官  甲  ○  ○


司法院資訊處製作；財團法人民間司法改革基金會備份。
